【裁判字號】    95,親,100
【裁判日期】    951003
【裁判案由】    否認子女
【裁判全文】
臺灣板橋地方法院民事判決               95年度親字第100號
原      告  丙○○
被      告  甲○○    位同上
兼法定代理  乙○○
人
上列當事人間請求否認子女事件，本院於中華民國 95 年 9 月
19日言詞辯論終結，判決如下：
    主    文
確認被告甲○○（男，民國九十五年五月十二日出生）非原告自
被告乙○○受胎所生之婚生子女。
訴訟費用由被告負擔。
    事實及理由
一、原告主張：原告與被告乙○○於民國91年9 月9 日結婚，嗣
    因感情不諧，於92年4 月21日協議離婚，但未至戶政事務所
    辦理離婚登記，雙方自此未有夫妻行為，原告並與訴外人林
    君鴻同居，嗣於94年10月6 日原告與被告乙○○再度達成協
    議離婚，並辦理離婚登記，原告於離婚後之95年5 月12日生
    子即被告甲○○，因係於原告與被告乙○○離婚後10月內所
    生，依法而受婚生之推定。惟雙方早於92年4 月21日起即無
    夫妻行為，致已無夫妻之實，是被告甲○○非原告自被告乙
    ○○受胎所生之子女，爰依民法第1063條之規定，提起否認
    子女之訴。並聲明：確認被告甲○○非原告自被告乙○○受
    胎所生之婚生子女。
二、被告方面陳稱：對原告主張之事實無意見。
三、本院當庭協議整理兩造本件事實上以及法律上之爭點如下：
(一)確認原告請求權基礎，如卷附書狀及以前筆錄所特定之型態
    。
(二)就原告請求權之原因事實所主張之證據方法如卷附物證。
四、原告主張之前揭事實，業據提出戶籍謄本2 件、離婚協議書
    、出生證明書各1 件為證。又被告甲○○應非原告自被告乙
    ○○受胎所生乙節，並據法務部調查局血緣鑑定通知書稱：
    依據遺傳法則，甲○○之各項DNA 型別與林君鴻之各項相對
    應型別均無矛盾，經計算其CPI 值為55501 以上，因此認為
    甲○○極可能（機率為99．99% 以上）為林君鴻所生（依統
    計原理CPI 值為10000 以上，即可判別為99．99% 有一親等
    血緣關係）。此有法務部調查局鑑定通知書附卷可證。足認
    原告主張被告甲○○非其自被告乙○○受胎所生之婚生子女
    ，要屬真實，堪以採信。
五、按妻之受胎，係在婚姻關係存續中者，推定其所生子女為婚
    生子女。前項推定，如夫妻之一方能證明妻非自夫受始者，
    得提起否認之訴。但應於知悉子女出生之日起，一年內為之
    ，民法第1063條定有明文。經查本件原告於95年5 月12日產
    下被告甲○○之時，依法雖應推定為原告與被告乙○○所生
    之婚生子女，然參以法務部調查局血緣鑑定結果，被告甲○
    ○實非原告自被告乙○○受胎所生。從而，原告提起本件否
    認子女之訴，於法洵屬有據，應予准許。
六、訴訟費用負擔之依據：民事訴訟法第78條、第85條第1 項。
中    華    民    國    95    年    10    月    3     日
                  家事庭  法  官  毛崑山
以上正本係照原本作成。
如對本判決不服須於判決送達後20日內向本院提出上訴狀。
中    華    民    國    95    年    10    月    3     日
                          書記官  廖宮仕


司法院資訊處製作；財團法人民間司法改革基金會備份。
